【裁判字號】    98,交易,708
【裁判日期】    981211
【裁判案由】    過失傷害
【裁判全文】
臺灣臺中地方法院刑事判決             98年度交易字第708號
公  訴  人  臺灣臺中地方法院檢察署檢察官
被      告  甲○○
上列被告因過失傷害案件，經檢察官提起公訴（98年度偵字第24
052號），本院判決如下：
    主     文
甲○○犯過失傷害罪，處有期徒刑參月，如易科罰金，以新臺幣
壹仟元折算壹日。緩刑貳年，並應向乙○○支付新臺幣伍萬元之
損害賠償，其付款方式：按月分10期給付，自民國九十八年十二
月二十五日起至九十九年九月二十五日止，於每月二十五日各給
付新臺幣伍仟元。
    犯罪事實
一、甲○○於民國98年7月7日下午，駕駛車牌4197－WD號自用小
    客車，沿臺中縣大甲鎮○○路由北往南方向行駛，於同日晚
    上6時40分許，途經大甲鎮○○路○段與青年路交叉路口時，
    原應注意車輛行駛時之車前狀況，並隨時採取必要之安全措
    施，以及轉彎車應禮讓直行車先行，且依當時情形，並無不
    能注意之情事，竟疏未注意及此而逕行左轉，未禮讓沿中山
    路由南往北方向直行，由乙○○騎乘之車牌353－EJQ號普通
    重型機車，因而與乙○○騎乘之重型機車發生碰撞，致乙○
    ○受有腦震盪、頭部外傷、左臉挫傷、右膝挫傷、右踝挫傷
    及左鎖骨骨折等傷害。甲○○於肇事後，在未被有偵查犯罪
    權限之機關或公務員發覺前，當場向前往處理員警承認為肇
    事者，自首而接受裁判。
二、案經乙○○訴由臺中縣警察局大甲分局報告臺灣臺中地方法
    院檢察署檢察官偵查起訴。
    理    由
一、按被告以外之人於審判外之陳述雖不符刑事訴訟法第 159條
    之1至之4之規定，而經當事人於審判程序同意作為證據，法
    院審酌該言詞陳述或書面陳述作成時之情況，認為適當者，
    亦得為證據；當事人、代理人或辯護人於法院調查證據時，
    知有刑事訴訟法第159條第1項不得為證據之情形，而未於言
    詞辯論終結前聲明異議者，視為有前項之同意，同法第 159
    條之 5定有明文。本案被告、公訴人於本院審理程序時就本
    院所引用之下列證據，並未加爭執，且本院審酌證據作成之
    形式、取得之方式，均無瑕疵，及與待證事實具有關聯性等
    情況，認為適當，應認得為證據，揆諸前開說明，均具有證
    據能力。
二、上開犯罪事實，業經被告甲○○坦承不諱(見偵查卷第5頁、
    本院卷第19頁），並與證人即告訴人乙○○指證被害情節相
    符（見警卷第6頁、偵查卷第4、5頁)，復有社團法人光田綜
    合醫院診斷證明書 2紙、道路交通事故現場圖及道路交通事
    故調查報告表(一)(二)各1份、道路交通事故談話紀錄表2份
    及現場照片8張（見警卷第1、4、8至12、16、17頁）附卷可
    證。按汽車行駛時，駕駛人應注意車前狀況，並隨時採取必
    要之安全措施；汽車行駛至交岔路口時，轉彎車應讓直行車
    先行，道路交通安全規則第93條第3項、第102條第1項第7款
    分別定有明文。本件車禍發生之時，係天候晴朗、夜間有照
    明、前方視距良好、柏油路面平坦乾燥而無障礙物，有道路
    交通事故現場圖及道路交通事故調查報告表(一)及現場照片
    可憑，顯見並無不能注意之情形，被告竟疏於注意車前狀況
    且未禮讓直行之告訴人而冒然左轉，以致肇事，自有過失。
    又告訴人因本次車禍受有腦震盪、頭部外傷、左臉挫傷、右
    膝挫傷、右踝挫傷及左鎖骨骨折等傷害，有前開診斷證明書
    為憑，則被告之過失行為與告訴人所受傷害間，自具有相當
    因果關係。是被告過失傷害之犯行，足堪認定，應依法論罪
    科刑。
三、核被告所為，係犯刑法第284條第1項前段之過失傷害罪。被
    告肇事犯罪後，在未被有偵查犯罪職權之機關或公務務員發
    覺前，即向據報前往處理本件事故之員警承認為肇事人，有
    臺中縣警察局道路交通事故肇事人自首情形記錄表 1紙在卷
    可考，且未逃避偵審程序，合於自首之要件，應依刑法第62
    條前段規定，減輕其刑。爰審酌被告犯罪前科之素行（參卷
    附臺灣高等法院被告前科紀錄表）、國中畢業之智識程度、
    經濟貧寒之生活狀況、被告過失之程度、告訴人所受傷害之
    情形，以及被告自白認罪，並願意分期賠償告訴人新臺幣（
    下同）5 萬元（不含強制險理賠），已顯現其和解誠意之犯
    後態度等一切情狀，量處如主文所示之刑，並諭知易科罰金
    之折算標準，以示懲儆。又被告雖曾因故意犯罪受有期徒刑
    以上刑之宣告，惟於執行完畢後，5 年以內未再因故意犯罪
    受有期徒刑以上刑之宣告，有臺灣高等法院被告前科紀錄表
    附卷可憑，且本件被告係因過失行為致罹刑章，犯罪情節尚
    非重大，其經此論罪科刑之教訓，當知警惕，應無再犯之虞
    ，又被告已當庭表明願分期10期賠償告訴人合計 5萬元，並
    為告訴人所同意，且觀諸被告貧困之經濟狀況，倘遽然入監
    執行或需籌款繳付易科罰金之款項，將更無資力支付賠償金
    ，不免殃及告訴人受償之利益，爰認被告所受宣告之刑，以
    暫不執行為適當，併依刑法第74條第1項第2款規定，宣告緩
    刑 2年，以啟自新。另為促使被告確實履行其賠償告訴人之
    承諾，不致因受緩刑宣告而心存僥倖，爰將被告應允之賠償
    內容，引為其依刑法第74條第2項第3款規定應支付之損害賠
    償，命被告自98年12月25日起至99年9月25日止，應於每月2
    5日，各支付告訴人5,000元，資以兼顧告訴人之權益。
四、據上論斷，應依刑事訴訟法第299條第 1項前段，刑法第284
    條第 1項前段、第62條前段、第41條第1項前段、第74條第1
    項第2款、第2項第 3款，刑法施行法第1條之1第1項、第2項
    前段，判決如主文。
本案經檢察官丙○○到庭執行職務
中    華    民    國    98    年    12    月    11    日
                  刑事第四庭  法  官  張恩賜
以上正本證明與原本無異。
如不服本判決，應於收受判決後10日內向本院提出上訴書狀，並
應敘述具體理由；其未敘述上訴理由者，應於上訴期間屆滿後20
日內向本院補提理由書（均須按他造當事人之人數附繕本）「切
勿逕送上級法院」。
                              書記官  黃舜民
中    華    民    國    98    年    12    月    11    日
附錄本案論罪科刑法條
刑法第284條第1項：
因過失傷害人者，處六月以下有期徒刑、拘役或五百元以下罰金
，致重傷者，處一年以下有期徒刑、拘役或五百元以下罰金。


司法院資訊處製作；財團法人民間司法改革基金會備份。
